# 陈老师帮忙看一下关于外币折算报表的汇率问题

提问人：1977 时间：2011-05-11 21:47:52
1 、利润表可不可以用全年平均汇率折算？全年的平均汇率怎么算？（即期汇率折算因业务太多，不好折算） 2 、现金流量表用什么汇率折算？

回答人：chenyiwei
1 、要看全年平均汇率的折算结果与逐笔按发生日汇率的折算结果之间是否不存在重大差异。一般如果报告期内业务发生较为均匀，且汇率波动较为平稳的（基本上保持稳定，或者基本上成直线变动），可以认为两者比较接近。 平均汇率可以按年初、年末汇率平均，也可按年初汇率加上各月月末汇率再除以 13 ，并无统一规定。但企业一旦确定一种计算方法之后，应当一贯应用。 2 、现金流量表正表的折算汇率确定原则同上。